Inventaris van het archief van de Ein- und Ausreisestelle Maastricht, (1925) 1940-1944
Nationaal Archief, Den Haag
- BIJZONDER, 2
  - Paspoorten en visa, 2.2
    - Aanvragen, verstrekken en intrekken, 2.2.1
      - Formulieren voor het afgeven van doorlaatbewijzen aan personen, die na een bombardement een andere woning kregen toegewezen, 1942-1944.; 321-327; 7 pakken
        Zie ook inv.nrs. 338 en 341
        - A - C, 321
        - D - G, 322
        - H - J, 323
        - K - L, 324
        - M - Q, 325
        - R - S, 326
        - T - Z, 327
      - Lijsten van personen die een Duits paspoort hebben ontvangen, 1942-1944.; 328; 1 omslag
      - Stukken betreffende borgstellingen van de Kreisleitung Limburg van de NSDAP ten behoeve van het verlenen van in- en uitreisvisa, 1942-1944.; 329; 1 pak
      - Stukken betreffende het verstrekken van verzamelpassen met een beperkte looptijd aan bedrijven en instanties, 1942-1944.; 330; 1 pak
      - Formulieren voor het aanvragen door buitenlanders en Rijksduitsers van in- en uitreisvisa voor reizen naar Duitsland, 1942-1944.; 331-336; 6 pakken
        - Buitenlanders, 331
        - Buitenlanders, 332
        - Buitenlanders, 333
        - Buitenlanders, 334
        - Rijksduitsers, 335
        - Rijksduitsers, 336
      - Register van uitgegeven doorreisvisa, 1943.; 337; 1 deel
      - Doorlaatbewijzen voor personen die na een bombardement een andere woning kregen toegewezen, 1943-1944.; 338; 1 omslag
        Zie ook inv.nrs. 321-327 en 341, alfabetisch geordend
      - Stukken betreffende het verstrekken van schriftelijke verklaringen door het 'Wehrbezirkskommando Ausland' over het verlengen van paspoorten van dienstplichtigen, 1943-1944.; 339; 1 omslag
      - Stukken betreffende het verstrekken van verzamelvisa aan Duitse Rijksscholen voor jongens en meisjes in Nederland, 1943-1944.; 340; 1 omslag
      - Stukken betreffende het verstrekken van verzamelvisa aan bij het Duitse leger in dienst zijnde personen ten behoeve van de hulpverlening in door Geallieerden gebombardeerde steden, 1943-1944.; 341; 1 omslag
        Zie ook inv.nrs. 321-327 en 338
      - Lijst van personen die paspoorten en visa hebben aangevraagd, 1943-1944.; 342; 1 deel
      - Akten waarbij personen verklaren bekend te zijn met de wettelijke bepalingen omtrent het verstrekken van paspoorten, 1943-1944.; 343; 1 omslag
      - Aanvraagformulieren voor het verkrijgen van een paspoort, 1944.; 344; 1 omslag
      - Stukken betreffende het aanvragen en verstrekken van paspoorten en in- en uitreisvisa voor personeel en leerlingen van de Rijksschool in Valkenburg, 1944.; 345; 1 omslag
      - Stukken betreffende het verstrekken en verlengen van paspoorten en in- en uitreisvisa voor arbeiders van 'Philips Valvo Werke' in Aken, 1944.; 346; 1 omslag
      - Stukken betreffende verzoeken van de 'Reichzentrale Landaufenthalt für Stadtkinder' in Berlijn om vervangende reisbescheiden voor het reizen van kinderen en begeleiders uit Duitse steden naar Nederlandse herstellingsoorden, 1944.; 347; 1 omslag
      - Akten waarbij personen schriftelijk onder ede verklaren geen uitreispapieren in hun bezit te hebben, 1944.; 348; 1 omslag
    - Administratie hieromtrent, 2.2.2
      - Registers voor het betalen van leges voor nieuwe paspoorten, 1941-1943.; 349-355; 7 delen
        - 1941-10-04 - 1942-02-16, 349
        - 1942-02-17 - 1942-05-06, 350
        - 1942-05-07 - 1942-07-31, 351
        - 1942-09-19 - 1942-11-04, 352
        - 1942-11-05 - 1942-12-05, 353
        - 1942-12-07 - 1943-01-22, 354
        - 1943-03-29 - 1943-06-12, 355
      - Registers voor het op rekening innen van leges bij de uitgifte van paspoorten en visa, 1941-1944.; 356-364; 9 delen
        - 1941-10-01 - 1942-01-15, 356
        - 1942-01-16 - 1942-03-31, 357
        - 1942-04-01 - 1942-06-23, 358
        - 1942-06-24 - 1942-09-06, 359
        - 1942-09-07 - 1942-10-31, 360
        - 1942-11-02 - 1943-01-21, 361
        - 1943-01-22 - 1943-04-08, 362
        - 1943-04-09 - 1943-08-31, 363
        - 1943-09-01 - 1944-06-01, 364
      - Registers voor het contant innen van leges bij de uitgifte van paspoorten en visa, 1942-1944.; 365-370; 6 delen
        - 1942-10-01 - 1942-12-31, 365
        - 1943-01-04 - 1943-03-17, 366
        - 1943-03-18 - 1943-05-24, 367
        - 1943-05-25 - 1943-09-30, 368
        - 1943-10-01 - 1943-12-31, 369
        - 1944-01-05 - 1944-04-22, 370
      - Register van de vrij van leges uitgegeven visa, 1944.; 371; 1 deel
  - Belangenbehartiging voor Duitsers, 2.3
    - Persoonskaarten van Rijksduitsers, 1934-1943.; 372-378; 1 kaartsysteem
      - Aal-Fut, 372
      - Gal-Lew, 373
      - Lib-Men, 374
      - Mer-Rix, 375
      - Rob-Schm, 376
      - Schn-Step, 377
      - Ster-Zwo, 378
    - Distributie-stamkaarten (B - Z), 1939-1944.; 379; 1 pak
    - Uittreksels uit bevolkingsregisters uit diverse Nederlandse gemeenten, 1940-1943.; 380; 1 omslag
    - Lijst van aangifte van geboorten en sterfgevallen van in Nederland woonachtige Rijksduitsers bij de burgerlijke stand te Heerlen, 1941-1944.; 381; 1 band
    - Notitie van de 'Reichskommissar für die besetzten niederländischen Gebiete' betreffende het vaststellen van de nationaliteit van Joodse echtparen (volljüdischer personen) in het algemeen en I. Grades als persoon van gemengd ras in het bijzonder, 1943.; 382; 1 stuk
    - Persoonskaarten van Rijksduitsers (L - W), 1943-1944.; 383; 1 pak
    - Ontvangstbewijzen van stamkaarten (B - W), 1944.; 384; 1 pak
    - Werknemer- en Werkgeverkaarten (nrs. 1040-2190), z.d.; 385; 1 pak
  - Ondersteuningszaken van Duitsers, 2.4
    - Register van aan Rijksduitsers verleende ondersteuningen, 1941.; 386; 1 deel
    - Stukken betreffende de uitbetaling van gelden door de 'Ambtliche Deutsche Beratungsstelle' in Maastricht voor familieonderhoud aan in Nederland wonende Rijksduitsers, 1941-1944.; 387-388; 2 pakken
      - 1941-1944, 387
      - 1942-1944, 388
    - Stukken betreffende het vaststellen en uitbetalen van bijstands- en invaliditeitsuitkeringen van diverse personen door de 'Ambtliche Deutsche Beratungsstelle' in Maastricht, 1941-1944.; 389; 1 omslag
    - Instructies van de 'Reichskommissar für die besetzten niederländischen Gebiete' aan de ambtelijke Duitse Adviesbureaus over de financiële ondersteuning van Duitsers in Nederland, 1942.; 390; 1 omslag
    - Verantwoordingen betreffende de betalingen per kas voor het vervoer van personen, 1942-1943.; 391; 1 deel
    - Maandrapportages van door de 'Amtliche Deutsche Beratungsstelle' in Maastricht voor ondersteuning van personen uitbetaalde gelden, 1942-1944.; 392; 1 pak
  - Economische zaken, 2.5
    - Brief van de 'Zentrale Ein- und Ausreisestelle' te Den Haag over de voorrechten van Italiaanse staatsburgers, 1940.; 393; 1 stuk
    - Voorschriften van de 'Reichminister für Ernährung und Landwirtschaft' over het deviezen- en reisverkeer in het rijksgebied, 1940-1944.; 394; 1 pak
    - Circulaire van de ondervakgroep Export van Groente en Fruit van de vakgroep Groothandel in Groente en Fruit aan alle exporteurs inzake de exportcontingering, 1943.; 395; 1 stuk
    - Formulieren van het expeditiebedrijf M. Lenaerts te Vaals voor de invoer van goederen, 1943-1944.; 396; 1 omslag
  - Politieke zaken, 2.6
    - Circulaires van de minister van Buitenlandse Zaken in Berlijn met betrekking tot het verdrag met Letland en Estland inzake het verhuizen van de Rijksduiters vanuit die landen naar Duitsland, 1940.; 397; 1 omslag
    - Stukken betreffende het inwinnen en verstrekken van inlichtingen door personen aan de Sicherheitspolizei en de Sicherheitsdienst, 1941-1942.; 398; 1 omslag
    - Lijsten van leiders en leidsters van verschillende 'Ortsgruppen' van de NSDAP in Limburg, 1943-1944.; 399; 1 omslag
- STUKKEN WAARBIJ HET VERBAND MET HET ARCHIEF NIET IS GEBLEKEN, 3
  - Stukken betreffende het inwinnen van inlichtingen over NSB-leden in Limburg door E.M. Boontje, Gewestelijk Hoofd van het Algemeen Toezicht Leden (ATL), 1941-1944.; 400; 1 pak
  - Correspondentie van het 'Arbeitsbereich der NSDAP, Abteilung Volkstum und Ausland' met het distrikt XVI Limburg van het NSVO, 1943.; 401; 1 omslag
  - Financiële administratie van de Duitse school in Maastricht, 1943-1944.; 402; 1 deel